# 【请教陈版】私募股权投资基金并表问题

提问人：平林漠漠 时间：2020-09-16 10:33:12
背景：B公司（私募基金管理人为A公司全资子公司。B公司设立了C私募股权投资基金,B公司为GP；A公司作为LP持有C基金50%份额，且能控制C基金。C基金和D公司共同设立一个E公司（有限责任公司），且C基金持有有限责任公司E 的90%股权。E公司用于受让他人的项目公司。
请教陈老师：
1 、A能控制C基金,需要将C基金纳入合并报表，那需要穿透到最底层的项目公司还是只要合并到C基金层面？
2 、如果协议保证C基金投资人的固定、优先收益率，D公司提供股权回购及收益保底承诺，那是否构成明股实债，此时A公司会计核算是否分类为交易性金融资产？感谢！！
交易结构.png
(14.81 KB, 下载次数: 17)
3 天前 上传

回答人：chenyiwei
1 、 1 、A能控制C基金,需要将C基金纳入合并报表。在A的合并报表中，需要穿透体现C的各项投资，对于C可控制的被投资企业（E公司，及其下属子公司）均应穿透纳入合并范围。
2 、如果协议保证C基金投资人的固定、优先收益率，D公司提供股权回购及收益保底承诺，且该安排具有商业实质和合理商业理由，则A仍需将C纳入合并报表范围，但C不再控制E，C对E的投资可作为以公允价值计量且其变动计入损益的金融资产处理。